【裁判字號】    98,交簡上,260
【裁判日期】    981029
【裁判案由】    過失傷害
【裁判全文】
臺灣桃園地方法院刑事判決           98年度交簡上字第260號
上  訴  人  乙○○
即  被  告
輔  佐  人  甲○○
上列上訴人即被告因過失傷害案件，不服本院簡易庭於民國98年
4月29日所為之98年度壢交簡字第140號第一審刑事簡易判決（原
檢察官聲請簡易判決處刑案號：97年度偵字第17540 號），提起
上訴，本院管轄第二審合議庭判決如下：
    主  文
上訴駁回。
乙○○緩刑貳年，緩刑期間付保護管束，並應向指定之公益團體
、地方自治團體或社區提供肆拾小時之義務勞務。
    理  由
一、本案經本院合議庭審理結果，認原審簡易判決以上訴人即被
    告乙○○犯刑法第284 條第1 項前段之過失傷害罪，判處有
    期徒刑2 月，並諭知易科罰金折算之標準為以新臺幣1000元
    折算1 日，認事用法及量刑均無不當，應予維持，並引用原
    審簡易判決書記載之事實、證據及理由（如附件）。
二、上訴意旨略以：伊承認有過失，但認為告訴人亦有過失，且
    本件伊有誠意與告訴人和解，但告訴人要求賠償100 多萬元
    ，伊沒有辦法負擔，請求宣告緩刑等語。
三、經查，縱認本件告訴人對於本件事故之發生亦有過失，惟被
    告之過失，與告訴人自己之過失，併合而為危害發生之原因
    時，仍不能阻卻被告過失之責任，此僅為民事損害賠償責任
    之抗辯事由，仍無法減免被告在不超越社會相當性之範圍應
    有之注意義務，且刑事責任係對於反社會行為所加之公法上
    制裁，不若民事責任係專以填補損害為目的，因此並無允許
    依過失相抵之理論，而消長已發生刑事責任之餘地，是以被
    告仍難辭其過失之責，被告以告訴人亦有過失為由提起上訴
    ，難認有理由，應予駁回。
四、又本院審酌被告年紀尚輕，且為在學學生，前未曾因故意犯
    罪受有期徒刑以上刑之宣告，素行良好，有學生證影本、戶
    口名簿、臺灣高等法院被告前案紀錄表在卷可稽，其僅因一
    時失慮致罹刑章，犯後坦承犯行並深表悔悟，被告迄今雖未
    與告訴人達成和解，告訴人對是否給予被告緩刑亦未到庭表
    示意見，但是否諭知緩刑，雖宜兼顧被害人之態度，惟仍應
    以被告是否悔悟而無再犯之虞為主要考量。而被告自偵查迄
    本院調解、審理期間，均到庭表示願與告訴人洽談和解之意
    願，已足認其有悛悔之實據，且告訴人亦經本院98年度易字
    第63號判決認定就本件車禍之發生亦有過失，實難認告訴人
    請求之280 萬元賠償全應由被告負擔，是本院認被告無法與
    告訴人達成和解實難全部歸責於被告，本院斟酌前揭各點，
    認所宣告之刑，以暫不執行為當，爰併予宣告緩刑2 年，又
    為使被告能於本案從中深切記取教訓，避免其再度犯罪，爰
    併依刑法第74條第2 項第5 款之規定，命被告應於緩刑期間
    ，依執行檢察官之命令，向指定之公益團體、地方自治團體
    或社區，提供40小時之義務勞務，及依同法第93條第1 項第
    2 款規定，宣告緩刑期間付保護管束，俾兼收啟新及惕儆之
    雙效。
據上論斷，應依刑事訴訟法第455條之1第1項、第3項、第368 條
、第373 條，刑法第74條第1 項第1 款、第2 項第5 款、第93條
第1項第2款，判決如主文。
本案經檢察官徐文豪到庭執行職務。
中    華    民    國    98    年    10    月    29    日
                  第十二庭審判長  法  官  魏  于  傑
                                  法  官  許  雅  婷
                                  法  官  羅  國  鴻
以上正本證明與原本無異。
不得上訴。
                                  書記官  戴  育  萍
中    華    民    國    98    年    11    月    3     日


司法院資訊處製作；財團法人民間司法改革基金會備份。
